【裁判字號】    99,台上,2633
【裁判日期】    990429
【裁判案由】    違反毒品危害防制條例
【裁判全文】
最高法院刑事判決            九十九年度台上字第二六三三號
上  訴  人  台灣高等法院台南分院檢察署檢察官
被      告  甲○○
上列上訴人因被告違反毒品危害防制條例案件，不服台灣高等法
院台南分院中華民國九十九年二月十日第二審更審判決（九十八
年度上更(二)字第二四七號，起訴案號：台灣台南地方法院檢察署
九十六年度偵字第三二七０號），提起上訴，本院判決如下：
    主  文
上訴駁回。
    理  由
按刑事訴訟法第三百七十七條規定，上訴於第三審法院，非以判
決違背法令為理由，不得為之。是提起第三審上訴，應以原判決
違背法令為理由，係屬法定要件，如果上訴理由書狀並未依據卷
內訴訟資料，具體指摘原判決不適用何種法則或如何適用不當，
或所指摘原判決違法情事，顯與法律規定得為第三審上訴理由之
違法情形，不相適合時，均應認其上訴為不合法律上之程式，予
以駁回。本件原判決依憑證人周昶佑、謝念台、許瑞忠、陳世賢
、陳德良分別於法務部調查局高雄市調查處（下稱高雄市調查處
）、偵查、第一審之證言，及被告甲○○於高雄市調查處、偵查
、第一審、第二審所為不利於己之供述，暨法務部調查局民國九
十六年三月二十四日調科壹字第０九二三０二六一二０號函所附
鑑定書、內政部警政署九十六年十月十六日警署刑偵字第０九六
０一二八六００號函、法務部調查局九十六年十月十七日調緝貳
字第０九六００四五０九五０號函、內政部入出國及移民署九十
六年十月一日移署資處寰字第０九六一一七九九九三０號函及被
告之入出國日期證明書、行政院農業委員會漁業署九十六年十月
八日漁二字第０九六一二二七九三二號函檢送之船員基本資料列
印、船員手冊歷史資料查詢作業資料、屏東縣政府九十六年十月
十一日屏府農業漁字第０九六０二０二０二六號函、「魚發一０
二號」及「魚發二號」船籍資料查詢作業、行政院海岸巡防署海
洋巡防總局南部地區機動海巡隊九十六年十月二日洋局南機偵字
第０九六０二０二六一一號函、行政院農業委員會漁業署九十六
年十月十一日漁二字第０九六一二二七九三一號函、高雄市調查
處九十六年十月二十九日高市緝字第０九六六八０六四七八０號
函、「澎湖艦」及「ＰＰ─０００五號艦」之航海日誌及航跡圖
、內政部九十六年七月二十七日台內地字第０九六０一一六七三
九號函、高雄市調查處搜索扣押筆錄、扣押物品目錄表、台灣台
南地方法院檢察署扣押物品清單、「魚發一０二號」漁船代保管
切結書、漁船裝備清冊、扣案第一級毒品海洛因之照片等證據，
資以認定被告有原判決所記載之犯罪事實，因而撤銷第一審之科
刑判決，比較行為時與裁判時之法律，改判仍依想像競合犯之規
定，從一重論被告以共同運輸第一級毒品罪，處有期徒刑二十年
，併為相關從刑之諭知，已詳敘其所憑之證據及其得心證之理由
。從形式上觀察，原判決並無足以影響判決結果之違法情形存在
。檢察官上訴意旨略以：第一審認被告雖符合自首之規定，仍應
量處無期徒刑，足見第一審係認被告應處死刑，僅因適用自首之
規定，而減輕為無期徒刑。原判決以被告於偵查及審判中自白，
適用毒品危害防制條例相關之規定減輕其刑，量處被告有期徒刑
二十年，顯見原判決係量處被告無期徒刑，嗣因適用減輕其刑之
規定，乃改處被告有期徒刑二十年。然原審與第一審所認定之犯
罪事實相同，且原判決認被告僅自白犯罪，並未自首，所認定被
告之犯罪情節，顯較第一審之認定為重。原判決對被告從輕量處
無期徒刑，復未說明第一審諭知被告死刑，其量刑如何有過重情
形之理由，自與論理法則有違，並有理由不備之違法等語。按關
於刑之量定，係實體法上賦予法院得為自由裁量之事項，倘其未
有逾越法律所規定之範圍，或濫用其權限，即不得任意指摘為違
法，以為第三審上訴之理由。本件檢察官對於被告所涉運輸（私
運）海洛因之犯罪行為，於起訴書明載具體求處無期徒刑。第一
審認被告自首犯罪，符合中華民國九十六年罪犯減刑條例第六條
之規定，依同條例第二條第一項第二款、第七條之規定，量處被
告無期徒刑，並減為有期徒刑二十年。原審經審理結果，認被告
雖不合於自首之規定，然於偵查及審判中均自白犯罪，應依九十
八年五月二十日修正公布之毒品危害防制條例第十七第二項之規
定減輕其刑。又於原判決理由乙、五說明經審酌被告之素行尚可
，因公司經營不善，需款孔急，為貪圖私利，竟利用其所有之漁
船為犯案工具，所運輸之海洛因達一百零六塊，淨重三萬五千七
百八十九．一公克，數量龐大，對國家、社會造成嚴重戕害，危
險性甚高，所幸海洛因尚未運輸抵達國境，即遭查獲，及被告因
本件犯行已收取新台幣一百萬元之運費定金，暨主動告知海洛因
藏放位置，帶領辦案人員起出毒品扣案，犯罪後態度尚可等一切
情狀，因而量處被告有期徒刑二十年，且敘明被告既有應依法減
輕其刑之事由，檢察官求處被告無期徒刑，即有未當等旨綦詳。
原判決有關量刑部分，核與論理法則無違，亦無理由不備之違法
。上訴意旨就原判決已詳為說明之事項，徒以自己之說詞，漫指
原判決量刑為違法，自非適法之第三審上訴理由。衡以上述之說
明，應認檢察官之上訴違背法律上之程式，予以駁回。
據上論結，應依刑事訴訟法第三百九十五條前段，判決如主文。
中    華    民    國  九十九  年    四    月  二十九  日
                      最高法院刑事第十二庭
                          審判長法官  黃  一  鑫
                                法官  張  春  福
                                法官  林  勤  純
                                法官  李  錦  樑
                                法官  陳  國  文
本件正本證明與原本無異
                                      書  記  官
中    華    民    國  九十九  年    五    月    十    日
                                                      K

司法院資訊處製作；財團法人民間司法改革基金會備份。
